【裁判字號】    97,消債更,471
【裁判日期】    970930
【裁判案由】    更生事件
【裁判全文】
臺灣臺北地方法院民事裁定           97年度消債更字第471號
聲  請  人
即債務人    甲○○
上列當事人間消費者債務清理事件，本院裁定如下：
    主  文
聲請駁回。
聲請費用由聲請人負擔。
    理  由
一、按債務人與金融機構協商成立者，不得聲請更生或清算，但
    因不可歸責於己之事由，致履行顯有重大困難者，不在此限
    ；本條例施行前，債務人依金融主管機關協調成立之中華民
    國銀行公會會員辦理消費金融案件無擔保債務協商機制與金
    融機構成立之協商，準用前項之規定，消費者債務清理條例
    第151條第5項、第6項分別定有明文。又聲請更生或清算不
    合程式或不備其他要件者，法院應以裁定駁回之，但其情形
    可以補正者，法院應定期間先命補正，復為同條例第8條所
    明定。
二、查本件債務人向本院聲請更生，雖主張：其有不能清償債務
    情事，前已提出債權人清冊，以書面向最大債權金融機構請
    求共同協商債務清償方案，協商成立每月應還協商款23,586
    元，96年10月間檢查發現心臟栓塞，97年5月進行支架手術
    ，因手術費用龐大，於97年4月始停止還款，認有不可歸責
    於己之事由致履行顯有重大困難，且其無擔保或無優先權之
    債務總額未逾新臺幣1,200萬元，復未經法院裁定開始清算
    程序或宣告破產云云。惟查：債務人於本件更生聲請前，已
    於95年6月12日依金融主管機關協調成立之中華民國銀行公
    會會員辦理消費金融案件無擔保債務協商機制與金融機構成
    立協商，有協議書、無擔保債務還款計劃、財團法人金融聯
    合徵信中心債務清理條例前置協商專用債權人清冊在卷可稽
    。債務人自95年7月起，每月固定領有老人年金年及鄰長津
    貼，收入並未減少。次依卷附馬偕紀念醫院醫療單據所載日
    期為97年6月7日，與債務人主張不可歸責事由發生之97年4
    月，顯屬矛盾。又債務人自承每月協商款由長子黃建昌協助
    支付，惟因其職務調整薪資減少，致難以協助債務人清償欠
    款，究斯時或謂於94年底，或謂於96年10月，均與債務人不
    能履行之時點未合，復未能提出其他因不可歸責於己之事由
    ，致履行上開協議內容顯有重大困難之證據，是本件債務人
    聲請更生，既違背消費者債務清理條例第151條第5、6項之
    規定，且上開欠缺又屬無從補正，依上說明，自應駁回其更
    生之聲請，爰裁定如主文。
中    華    民    國    97    年    9     月    30    日
                  民事第八庭法  官  莊訓城
以上正本係照原本作成。
如不服本裁定，應於裁定送達後10日內，以書狀向本院提出抗告
，並繳納抗告費新臺幣1千元。
中    華    民    國    97    年    9     月    30    日
                            書記官  林桂玉


司法院資訊處製作；財團法人民間司法改革基金會備份。
